【裁判字號】    95,交易,346
【裁判日期】    950630
【裁判案由】    公共危險
【裁判全文】
臺灣臺中地方法院刑事判決  95年度交易字第346號
公  訴  人  臺灣臺中地方法院檢察署檢察官
被      告  丁○○
上列被告因公共危險等案件，經檢察官提起公訴（95年度偵字第
161、10018號），被告在準備程序中就被訴事實為有罪之陳述，
經本院合議庭裁定改由受命法官獨任行簡式審判程序，本院判決
如下：
    主    文
丁○○服用酒類，不能安全駕駛動力交通工具而駕駛，處有期徒
刑貳月，如易科罰金，以參佰元折算壹日。又共同傷害人之身體
，處有期徒刑參月，如易科罰金，以參佰元折算壹日。又依法逮
捕之人脫逃，處有期徒刑貳月，如易科罰金，以參佰元折算壹日
。應執行有期徒刑陸月，如易科罰金，以參佰元折算壹日。
    犯罪事實
一、丁○○於民國94年10月31日凌晨0時30分許至同日1時30分許
    間，在臺中市○○路「獅王PUB」飲用3杯伏特加調酒後，已
    不能安全駕駛動力交通工具，猶於同日2時許，駕駛車號BN
    ─0758號自小客車搭載丙○○及二名不詳姓名年籍成年男子
    沿向上路、忠明南路、公益路往英才路方向行駛。同日3時
    10分許，行經臺中市○區○○路快車道與英才路口，於乙部
    牌號不明之計程車後方停等紅燈時，適乙○○由BN─0758號
    自小客車後方駕駛車號PI─7465號自小客車切入慢車道，因
    丙○○突開啟右前車門，BN─0758號自小客車右前車門因而
    與PI─7465號自小客車左前保險桿發生碰撞，丙○○下車後
    先至該輛計程車旁叫囂，迨計程車乘綠燈迅速駛離，丙○○
    旋走向乙○○，丁○○等三人亦下車，乙○○見狀，自其車
    內取出乙支木棍防身，丁○○竟與丙○○及該二名不詳姓名
    年籍成年男子共同基於傷害人身體之犯意聯絡，奪下乙○○
    手中木棍，並分別以該木棍及徒手之方式，共同毆打乙○○
    ，致乙○○受有頭皮撕裂傷、右眼皮上方撕裂傷、左側頭皮
    血腫、左手挫瘀傷及第四指、第五指輕度移位、兩側下肢膝
    部腿部多處挫傷等傷害。嗣丁○○將BN─0758號自小客車移
    至公益路與公益路155巷口停放，迨走回現場與丙○○等人
    會合途中，於公益路127號前為獲報員警發現，旋回頭逃竄
    ，而後仍於中區國稅局附近遭警查獲，丙○○等人則趁隙逃
    逸。嗣員警於同日四時許，將丁○○帶回公益路127號前事
    故現場測試呼氣酒精濃度，結果達每公升0.68毫克，乃以其
    涉有公共危險罪嫌為由，依法當場逮捕，並帶回臺中市警察
    局第一分局處理。詎丁○○於同日六時八分許，竟趁員警不
    注意之際，在分局內掙脫手銬脫逃。嗣至同日二十時四十分
    許，方於友人陪同下，向臺中市警察局第一分局投案。
二、案經乙○○訴由臺中市警察局第一分局報請臺灣臺中地方法
    院檢察署檢察官偵查起訴。
    理      由
一、訊據被告丁○○於警詢及初次偵訊時均坦承有酒後駕車及脫
    逃之犯行，於本院訊問時，先為否認有酒後駕車，之後被告
    再詳加考慮後，對於上揭犯行，則全部為有罪之答辯，並為
    全部認罪之表示，被告於本院審理時坦承稱：「就檢察官起
    訴之三罪，我全部認罪」，「當天在『獅王PUB』喝完三杯
    伏特加後，駕車行經向上路、忠明南路、公益路往英才路口
    ，在公益路與英才路口與一台小自客車擦撞，當天我駕駛車
    號BN─0758號自小客車，下車後，和對方發生糾紛，我有出
    手打乙○○，之後被帶到警局，被警員用手銬銬住，當時手
    銬鬆鬆的，我就將手銬推開，即脫逃，就檢察官起訴之三罪
    ，我均認罪」等語，核與被害人乙○○於警詢檢察官偵訊時
    結證之指訴，證人即當天現場處理警員方建義、董至宏之證
    述相符，並有被害人乙○○之診斷書、酒精測定紀錄表、舉
    發違反道路交通管理事件通知單、照片八張、道路交通事故
    現場圖二份、行動電話通聯一份、事故路口便利商店之監視
    錄影光碟一片附卷可證，被告自白與事實相符，其犯行堪予
    認定。
二、核被告丁○○所為，係犯刑法第185條之3違背安全駕駛、第
    277條第1項傷害、第161條第1項脫逃等罪。被告與丙○○2
    人及另2名姓名年籍不詳成年男子間就上開傷害犯行間，具
    犯意之聯絡及行為之分擔，均為共同正犯。又被告丁○○所
    涉前揭3罪，犯意各別，行為互殊，應予分論併罰。爰審酌
    被告明知飲用酒類後可能降低注意力，精神無法集中，已不
    能安全駕駛動力交通工具，竟仍駕車行駛，其僅細故及共同
    毆打致被害人受傷，其漠視政府禁止酒醉駕車之法令，並於
    經警逮捕時脫逃，對社會安全秩序及被害人家屬所生之危害
    ，惟念及被告因一時思慮不周，竟因酒醉駕車肇事，犯罪後
    坦承犯行，尚有悔意，表示決不再犯，且事後自動到警局投
    案，犯罪後態度良好等一切情狀，分別量處如主文所示之刑
    ，並均諭知易科罰金之折算標準，並定應執行之刑，並諭知
    易科罰金之折算標準。
（三）被告丙○○俟到案後另結。
據上論斷，依刑事訴訟法第二百七十三條之一第一項，第二百九
十九條第一項前段，刑法第二十八條、第一百八十五條之三、第
二百七十七條第一項、第一百六十一條第一項、第四十一條第一
項前段、第五十一條第五款，罰金罰鍰提高標準條例第一條前段
、第二條，判決如主文。
本案經檢察官甲○○到庭執行職務
中    華    民    國  九十五  年    六    月  三十  日
                  刑事第四庭  法  官  黃松竹
上正本證明與原本無異。
如不服本判決，應於送達後十日內向本院提出上訴狀（須附繕本
），上訴於台灣高等法院台中分院
                              書記官  王淑燕
中    華    民    國  九十五  年    六    月  三十  日
所犯法條：
刑法第185條之3：服用毒品、麻醉藥品、酒類或其他相類之物，
不能安全駕駛動力交通工具而駕駛者，處一年以下有期徒刑、拘
役或三萬元以下罰金。
第277條第1項：
(普通傷害罪)
傷害人之身體或健康者，處3年以下有期徒刑、拘役或1千元以下
罰金。
犯前項之罪因而致人於死者，處無期徒刑或7年以上有期徒刑；
致重傷者，處3年以上10年以下有期徒刑。
第161條第1項：
(脫逃罪)
依法逮捕、拘禁之人脫逃者，處 1 年以下有期徒刑。


司法院資訊處製作；財團法人民間司法改革基金會備份。
